【裁判字號】    92,訴,1081
【裁判日期】    921202
【裁判案由】    違反槍砲彈藥刀械管制條例等
【裁判全文】
臺灣桃園地方法院刑事判決                        九十二年度訴字第一八一號
    公  訴  人  臺灣桃園地方法院檢察署檢察官
    被      告  甲○○
右列被告因違反槍砲彈藥刀械管制條例等案件，經檢察官提起公訴（九十一年度偵字
第一八六八七號），經本院合議裁定改用簡式審判程序審理，茲判決如左：
        主  文
甲○○行使偽造私文書，足以生損害於公眾及他人，處有期徒刑捌月，換裝於車號三
Ｆ─三八四八號贓車上之ＹＶ一ＦＡ八九四四Ｋ0000000號車身號碼牌貳面、
九四七四八０號引擎室護桿上辨識號碼牌壹面，均沒收；又未經許可，持有具殺傷力
之改造玩具手槍，處有期徒刑貳年，併科罰金新台幣陸萬元，罰金如易服勞役以銀元
參佰元（即新台幣玖佰元）折算壹日，扣案之具殺傷力仿FN廠半自動改造之金屬玩具
手槍壹支（槍枝管制編號0000000000號，含彈匣壹個）、供該改造玩具手
槍用具殺傷力之土造子彈、改造子彈各壹顆，均沒收；應執行有期徒刑貳年柒月，併
科罰金新台幣陸萬元，罰金如易服勞役以銀元參佰元（即新台幣玖佰元）折算壹日，
換裝於車號三Ｆ─三八四八號贓車上之ＹＶ一ＦＡ八九四四Ｋ0000000號車身
號碼牌貳面、九四七四八０號引擎室護桿上辨識號碼牌壹面、具殺傷力仿FN廠半自動
改造之金屬玩具手槍壹支（槍枝管制編號0000000000號，含彈匣壹個）、
供該改造玩具手槍用具殺傷力之土造子彈、改造子彈各壹顆，均沒收。
        事  實
一、甲○○曾於民國八十三年間因違反麻醉藥品管理條例，經本院於八十三年十一月
    卅日判處有期徒刑五月確定，於八十四年三月八日易科罰金執行完畢（於本案不
    構成累犯），又於九十年間再犯竊盜罪，經本院於九十一年十月卅一日判處有期
    徒刑八月確定，嗣其經通緝到案，現正執行該罪刑。（一）甲○○基於意圖為自
    己不法之所有、行使偽造準私文書之犯意，乃先於九十一年九月上旬，在新竹縣
    竹東鎮不詳址之「旺錸科技」商行，向朱清樹以新台幣（下同）二萬元之價格買
    入ＶＯＬＶＯ品牌、車號為Ｚ六─四一二二號之報廢中古自用小客車一輛，再於
    同年月十三日凌晨四、五時許，在新竹市○○路五九號前，以自備之鑰匙一支，
    竊取謝銘傳（使用人為林瑞美）所有ＶＯＬＶＯ品牌之車號三Ｆ─三八四八號自
    用小客車（該自用小客車與甲○○買得之前開Ｚ六─四一二二號自用小客車均為
    二三一六Ｃ．Ｃ，然前者之年份為一九九二年，後者則為一九八九年）。嗣除將
    前開買得之Ｚ六─四一二二號車牌二面懸掛於該自用小客車上，又將該自用小客
    車上之一ＪＳ八八一二Ｎ0000000號之車身號碼牌卸下，將前開Ｚ六─四
    一二二號之自用小客車之車身號碼牌ＹＶ一ＦＡ八九四四Ｋ0000000號二
    面換裝於該竊得之自用小客車上，並將Ｚ六─四一二二號之自用小客車之引擎室
    護桿上辨識牌九四七四八０號一面換裝於該竊得之自用小客車上，以達其竊取車
    輛再以頂拼ＡＢ車之方式使警方及他人不易發現贓車之屬性，其並進而加以使用
    該竊得之自用小客車，因而行使前開換裝之車身號碼、引擎室護桿上辨識號碼，
    足以生損害於謝銘傳、林瑞美、車輛監理機關對於車籍管理之正確性。（二）甲
    ○○於九十一年九月底，透過某跳蚤雜誌，在中山高速公路桃園縣新屋交流道旁
    ，以二萬五千元之價格，自不詳姓名年籍之成年男子處購得具殺傷力、仿FN廠半
    自動改造之金屬玩具手槍一支（槍枝管制編號0000000000號，含彈匣
    一個）、供該改造玩具手槍用具殺傷力之土造子彈、改造子彈各二顆，因而未經
    許可而持有上開槍彈，並將之藏置於桃園縣平鎮市○○路二十巷五號住處。嗣於
    九十一年十月八日晚上十一時三十分許，甲○○與友人劉宏容在桃園縣楊梅鎮○
    ○路三五巷二八號對面之路口，欲上停於該處之三Ｆ─三八四八號自用小客車（
    車牌、車身號碼、引擎室護桿上辨識號碼均已經換裝如上所述），為警當場查獲
    ，並扣得前開具殺傷力仿FN廠半自動改造之金屬玩具手槍一支（槍枝管制編號0
    000000000號，含彈匣一個）、供該改造玩具手槍用具殺傷力之土造子
    彈、改造子彈各二顆、換裝於前開贓車上之Ｚ六─四一二二號車牌二面、ＹＶ一
    ＦＡ八九四四Ｋ0000000號車身號碼牌二面、九四七四八０號引擎室護桿
    上辨識號碼牌一面、鐵鑽一支、尖嘴鉗一支、鑰匙五支、挫刀四支、扳手三支、
    電話紙卡一張等物。
二、案經新竹縣警察局刑警隊移送臺灣桃園地方法院檢察署檢察官偵查起訴。
    理  由
一、訊據被告甲○○對於右開事實坦承不諱，核與被害人林瑞美於警、偵訊證稱失竊
    三Ｆ─三八四八號自用小客車及該自用小客經警尋獲後其車牌、車身號碼已經換
    裝之情形相符，並有贓證物品認領保管收據、車輛竊盜查詢報表各一紙在卷可稽
    ；證人朱清樹亦於警訊時對於被告如何向其收買Ｚ六─四一二二號之報廢中古自
    用小客車，陳述甚明；警方且對右開經查獲之贓車如何為被告換裝車牌、車身號
    碼、引擎室護桿上辨識號碼逐一攝影採證，並有翻拍照片六幀附卷足憑。再查，
    證人即同時為警查獲之被告友人劉宏容於警訊時證稱其有坐過被告所駕前開贓車
    共三次，該車上為警查獲之一個黑色手提包內之手槍一支、子彈四顆均屬被告所
    有等語，前開扣案槍彈經送鑑結果：「改造手槍一支，認係仿FN廠半自動手槍製
    造之金屬玩具手槍換裝土造金屬槍管而成之改造手槍改造而成，機械性能良好，
    可擊發適用子彈，認具殺傷力，子彈二顆認均係由土造金屬彈殼加裝直徑七．七
    ＭＭ之金屬彈頭組合而成之土造子彈，採樣一顆試射，可擊發，認具殺傷力，另
    二顆係由玩具槍用金屬彈殼加裝直徑約七．八ＭＭ之金屬彈頭組合而成之改造子
    彈，採樣一顆試射，可擊發，認具殺傷力」，此有內政部警政署刑事警察局九十
    一年十月二十三日刑鑑字第０九一０二八二九三六號槍彈鑑定書一份存卷足參。
    此外，復有扣案如事實欄所述各物品足憑佐證，本件事證明確，被告犯行足堪認
    定。
二、核被告如事實欄一（一）之所為，係犯刑法第三百二十條第一項之竊盜罪、第二
    百十六條行使第二百二十條第一項、第二百十條之偽造準私文書罪；其如事實欄
    一（二）之所為，係犯槍砲彈藥刀械管制條例第十一條第四項之未經許可持有具
    殺傷力改造玩具手槍罪、第十二條第四項之未經許可持有子彈罪。被告所犯竊盜
    罪、行使偽造準私文書罪間，具有方法結果之牽連關係，為牽連犯，應依刑法第
    五十五條之規定，從較重之行使偽造準私文書罪處斷；公訴人雖未起訴被告行使
    偽造準私文書犯行，然該犯行既與已起訴之竊盜罪具有牽連犯裁判上一罪之關係
    ，自在本院得一併審究之範圍內。被告以一行為同時持有槍、彈，而破壞數法益
    ，自屬想像競合犯，應依刑法第五十五條之規定，從較重之未經許可持有具殺傷
    力改造玩具手槍罪處斷。被告所犯前開各罪，犯意各別，行為互異，應分論併罰
    之。爰審酌被告竊取物品之價值不匪、頂拼贓車以使警方及失主不易尋回該車、
    未經許可持有具殺傷力之槍彈對社會之重大危害等一切情狀，量處如主文所示之
    刑，並依刑第五十一條第五款之規定，定其應執行之刑，且定罰金刑易服勞役之
    折算標準。扣案之前開具殺傷力仿FN廠半自動改造之金屬玩具手槍一支（槍枝管
    制編號0000000000號，含彈匣一個）、供該改造玩具手槍用具殺傷力
    之土造子彈、改造子彈各一顆（警方雖另扣得土造子彈、改造子彈各一顆，然該
    二顆子彈業於鑑定中試射耗去，自不在沒收之列），均屬違禁物，應依刑法第三
    十八條第一項第一款之規定，宣告沒收；換裝於前開贓車上之ＹＶ一ＦＡ八九四
    四Ｋ0000000號車身號碼牌二面、九四七四八０號引擎室護桿上辨識號碼
    牌一面，均為被告所有供其犯罪所用之物，此業據被告陳述在卷，應依刑法第三
    十八條第一項第二款之規定，宣告沒收；至扣案之鐵鑽一支、尖嘴鉗一支、挫刀
    四支、扳手三支，被告辯稱係原本即放在三Ｆ─三八四八號自用小客車內之隨車
    物品，非其所有，扣案之鑰匙五支，被告辯稱為其住處之鑰匙，又扣案之電話紙
    卡一張則與本案犯罪無關，均不另行諭知沒收。
三、被告於本院審理中經合法傳、拘未到，嗣經本院發佈通緝在案，嗣經警於九十二
    年十一月十二日在桃園縣新屋鄉石牌村二石牌嶺四五號旁之產業道路將其通緝到
    案，當場在其所駕Ｑ九－００四三號自用小客車後車廂內扣得被告所有之改造長
    槍二支，又帶其至桃園縣新屋鄉石牌村二石牌嶺四五號旁之貨櫃屋內扣得被告所
    有之改造衝槍一支、改造來福槍一支、遠距離瞄準器二個、瓦斯瓶九瓶、鐵質彈
    珠一罐、擦槍通槍鐵條等維修工具一組、空彈殼九顆、火藥片二片、固定式砂輪
    機一台、手提式砂輪機一台、手提式電鑽一台、砂輪片廿片、砂輪頭一支等物，
    本院於九十二年十一月廿五日行審前會議時針對該等情節訊問之：「（問：你通
    緝到案時被查獲持有大量槍械及改造工具，你是何時開始持有這些槍械、工具？
    ）工具是我在九十二年三、四月份買的，但不是用來改造槍械的。槍械是九十二
    年五、六月份開始持有。」、「（問：你本案是持有手槍、子彈，而你被通緝到
    案之後持有的槍械類型繁多，你是從一開始就打算要持有或改造這些槍械嗎？）
    沒有這個打算。」、「（問：你在九十一年十月八日與劉宏容一起為警查獲之前
    有沒有想過要去租用通緝到案時的那個貨櫃屋，把槍放到貨櫃屋內？）當時我還
    沒有那個貨櫃屋，並沒有想到要這樣做。」，由此可見，被告持有本案具殺傷力
    改造玩具手槍、子彈之時點，距離被告通緝到案時持有之槍械之時點，二者相隔
    七月左右，且被告亦自承在持有本案槍彈之時並無計畫持有或改造通緝到案時持
    有之槍械，因是，被告於本案持有槍彈之犯行顯與其通緝到案時持有或改造槍械
    之犯行（設若經鑑定該等槍械具有殺傷力）應分論併罰之，其後之犯行不為本案
    之判決既判力所及，併此敘明。
據上論斷，應依刑事訴訟法第二百九十九條第一項前段、第二百七十三條之一第一項
，槍砲彈藥刀械管制條例第十一條第四項、第十二條第四項，刑法第十一條前段、第
三百二十條第一項、第二百十六條、第二百二十條第一項、第二百十條、第五十五條
、第五十一條第五款、第四十二條第二項、第三十八條第一項第一款、第二款，罰金
罰鍰提高標準條例第一條前段、第二條，現行法規所定貨幣單位折算新台幣條例第二
條，判決如主文。
本案經檢察官崔秉君到庭執行職務
中      華      民      國      九十二    年    十二    月      二      日
                                      臺灣桃園地方法院刑事第十二庭
                                              法  官    曾  雨  明
右正本證明與原本無異。
如不服本判決，應於判決送達後十日內向本院提出上訴狀( 應附繕本 )，上訴於
臺灣高等法院。
                                              書記官    戴  育  萍
中        華        民        國    九十二    年    十二    月    二    日
附錄法條：
槍砲彈藥刀械管制條例第十一條第四項
未經許可，持有、寄藏或意圖販賣而陳列第一項所列槍砲者，處一年以上七年以下有
期徒刑，併科新臺幣七百萬元以下罰金。
槍砲彈藥刀械管制條例第十二條第四項
未經許可，持有、寄藏或意圖販賣而陳列子彈者，處五年以下有期徒刑，併科新台幣
三百萬元以下罰金。
刑法第三百二十條第一項
意圖為自己或第三人不法之所有，而竊取他人之動產者，為竊盜罪，處五年以下有期
徒刑、拘役或五百元以下罰金。
刑法第二百十六條
行使第二百十條至第二百十五條之文書者，依偽造、變造文書或登載不實事項或使登
載不實事項之規定處斷。
刑法第二百二十條第一項
在紙上或物品上之文字、符號、圖畫、照像，依習慣或特約，足以為表示其用意之證
明者，關於本章及本章以外各罪，以文書論。
刑法第二百十條
偽造、變造私文書，足以生損害於公眾或他人者，處五年以下有期徒刑。


司法院資訊處製作；財團法人民間司法改革基金會備份。
